【裁判字號】    92,易,1253
【裁判日期】    920523
【裁判案由】    毒品危害防制條例
【裁判全文】
台灣台中地方法院刑事判決                        九十二年度易字第一二五三號
    公  訴  人  臺灣臺中地方法院檢察署檢察官
    被      告  甲○○
右列被告因毒品危害防制條例案件，經檢察官提起公訴（九十一年度毒偵字第三九七
四號），本院判決如左：
    主    文
甲○○連續施用第二級毒品，累犯，處有期徒刑伍月，如易科罰金，以參佰元折算壹
日。扣案之第二級毒品安非他命壹包（重○‧四公克），沒收銷燬之；安非他命吸食
器壹組，沒收。
    事    實
一、甲○○素行不佳，前曾犯搶奪、多次違反麻醉藥品管理條例等罪，其中於民國（
    下同）八十六年間所觸犯違反麻醉藥品管理條例罪，經本院於八十六年十月十四
    日以八十六年度訴字第二四二一號刑事判決判處有期徒刑四月，如易科罰金，以
    參佰元折算壹日確定，並於八十六年十月十四日至同年十二月九日間經臺灣臺中
    地方法院檢察署檢察官以該署八十六年度執字第八七五二號執行完畢，詎仍不知
    悔改。甲○○前因施用毒品，經二次觀察、勒戒後，均認無繼續施用毒品之傾向
    ，由臺灣臺中地方法院檢察署檢察官先後於八十七年十月六日、九十年六月二十
    九日，分別以八十七年度偵字第二○三四六號、九十年度毒偵字第一四八九號為
    不起訴處分；甲○○詎仍不知悔改，復基於施用毒品之概括犯意，連續於九十一
    年十二月七日晚上廿時許，在其台中縣潭子鄉○○路○段三一二巷五十之四號住
    處及於同年月十五日十六時許，在臺中縣豐原市○○街一一八號「統帥保齡球館
    」之廁所內，施用第二級毒品安非他命各一次。嗣於同日十九時許，在前揭處所
    為警查獲，並扣得其所有並供其施用第二級毒品安非他命所用之安非他命一包（
    重○．四公克）及安非他命吸食器一組。
二、案經臺中縣警察局豐原分局報請臺灣台中地方法院檢察署檢察官偵查起訴。
    理    由
一、右揭事實，業據被告甲○○於本院審理時，坦承不諱，並有被告甲○○所有之第
    二級毒品安非他命一包（重○．四公克）及安非他命吸食器一組扣案足資佐證，
    復有臺中縣衛生局檢驗尿水報告書、扣押物品清單及臺灣臺中地方法院檢察署刑
    案資料查註紀錄表各一份在卷足憑，事證至臻明確，被告甲○○違反毒品危害防
    制條例犯行洵堪認定。
二、核被告甲○○所為，係犯有毒品危害防制條例第十條第二項之施用第二級毒品罪
    。被告持有第二級毒品安非他命，嗣進而施用之，其持有之低度行為應為施用之
    高度行為所吸收，不另論罪。被告先後二次施用第二級毒品安非他命之行為，時
    間緊接，犯罪構成要件相同，顯係出於概括之犯意為之，為連續犯，應依刑法第
    五十六條之規定以一罪論，並加重其刑。又公訴人起訴事實雖未敘及被告起訴事
    實外之其餘一次施用第二級毒品安非他命之犯行（按公訴人僅起訴一次而已），
    然該部分事實與公訴人起訴之犯罪事實既具連續犯，屬裁判上一罪關係，依審判
    不可分之原則，亦為起訴效力所及，自為本院審理論究範圍，併予敘明。查被告
    甲○○前曾於八十六年間觸犯違反麻醉藥品管理條例罪，經本院於八十六年十月
    十四日以八十六年度訴字第二四二一號刑事判決判處有期徒刑四月，如易科罰金
    ，以參佰元折算壹日確定，並於八十六年十月十四日至同年十二月九日間經臺灣
    臺中地方法院檢察署檢察官以該署八十六年度執字第八七五二號執行完畢，此經
    本院調閱該案件全部案卷，然查無該八十六年度執字第八七五二號案卷，僅有臺
    灣臺中地方法院檢察署檢於八十六年十二月九日發文之中檢聰執正字第七二五八
    三號函，覆稱被告甲○○所處確定徒刑部分業經以該署八十六年度執字第八七五
    二號執行完畢，有臺灣台中地方法院檢察署刑案資料查註紀錄表及前開覆函各一
    份在卷可按，其於五年之內再犯有期徒刑以上之本罪，係屬累犯，應依刑法第四
    十七條之規定，遞予加重其刑。爰審酌被告甲○○曾有施用毒品不良素行，經執
    行完畢後，仍不知警惕，再次施用毒品，經檢察官依初次勒戒、觀察後無繼續施
    用傾向為不起訴處分確定後，仍不知悔改警惕，猶繼續施用毒品，有失政府制定
    毒品危害防制條例之立法美意，本不宜寬貸，惟此乃自戕行為及犯後已坦承犯行
    ，態度良好等一切情狀，量處如主文所示之刑，並諭知易科罰金之折算標準，以
    資懲儆。至於扣案第二級毒品安非他命壹包（重○‧四公克），依毒品危害防制
    條例第二條之規定，屬第二級毒品，不問屬於犯人與否，爰依毒品危害防制條例
    第十八條第一項前段之規定，宣告沒收銷燬之；至於扣案之安非他命吸食器一組
    ，係屬被告所有供犯施用第二級毒品所用之物，爰依刑法第三十八條第一項第二
    款之規定，予以宣告沒收。
據上論斷，應依刑事訴訟法第二百九十九條第一項前段，毒品危害防制條例第十條第
二項、第十八條第一項前段、第二十條第三項前段、刑法第十一條前段、第五十六條
、第四十七條、第四十一條第一項前段、第三十八條第一項第二款、罰金罰鍰提高標
準條例第二條，判決如主文。
中      華      民      國    九十二    年      五      月    二十三    日
                                        臺灣臺中地方法院刑事第四庭
                法  官      洪  俊  誠
右正本證明與原本無異。
如不服本判決，應於判決送達後十日內向本院提出上訴狀，上訴於臺灣高等法院臺中
分院(須附繕本)。
                                            書記官      胡  美  娟
中      華      民      國    九十二    年      五      月    二十三    日
附錄論罪科刑實體法條文：
毒品危害防制條例第十條：
施用第一級毒品者，處六月以上五年以下有期徒刑。
施用第二級毒品者，處三年以下有期徒刑。


司法院資訊處製作；財團法人民間司法改革基金會備份。
